【裁判字號】    95,交聲,750
【裁判日期】    950630
【裁判案由】    交管條例聲異
【裁判全文】
臺灣板橋地方法院交通事件裁定         95年度交聲字第750號
原處分機關  交通部公路總局臺北區監理所板橋監理站
異  議  人
即受處分人  甲○○
上列異議人因違反道路交通管理處罰條例事件，對於交通部公路
總局臺北區監理所板橋監理站中華民國95年5 月12日所為之處分
（原處分案號：板監自裁字第裁41-AR0000000號），聲明異議，
本院裁定如下：
    主  文
異議駁回。
    理  由
一、原處分意旨略以：異議人即受處分人甲○○於民國95年2 月
    13日12時19分許，騎乘車號NW7-681 號重型機車，行經臺北
    市○○○路時，行駛於禁行機車之快車道，而有「機器腳踏
    車不在規定車道行駛」之違規行為，經臺北市政府警察局警
    員檢附採證照片，於95年2 月23日填製臺北市政府警察局北
    市警交大字第AR0000000 號舉發違反道路交通管理事件通知
    單（下稱舉發通知單）逕行舉發，並經原處分機關於95年5
    月12日以板監自裁字第裁41-AR0000000號違反道路交通管理
    事件裁決書，依道路交通管理處罰條例第45條第1 項第13款
    規定（贅載第1 項），裁處罰鍰新臺幣（下同）600 元，並
    依同條例第63條第1 項規定，記違規點數共1 點。
二、異議意旨略以：伊當時因前有貨車阻擋，右側有計程車欲切
    入內側車道，後方又有數台機車隨後，若不暫借快車道繞行
    ，十分有可能會發生意外，因當時後方尚有車輛，不可能等
    路況解除，若任意減速，誰能保證不會發生追撞事故，伊並
    非任意行駛快車道，乃屬於緊急避難行為，單由表面狀況開
    罰亦違反立法精神，為此聲明異議，請求撤銷原處分云云。
三、按道路交通管理處罰條例所稱之汽車，包括機器腳踏車，該
    條例第3 條第8 款定有明文。次按汽車駕駛人，爭道行駛有
    機器腳踏車，不在規定車道行駛者，處新臺幣600 元以上
    1,80 0元以下罰鍰，並記違規點數1 點，同條例第45條第13
    款、第63條第1 項第1 款分別定有明文。
四、經查：異議人於95年2 月13日12時19分許，騎乘車號NW7-68
    1 號重型機車，行經臺北市○○○路時，行駛於禁行機車之
    快車道，而有「機器腳踏車不在規定車道行駛」之行為，業
    據異議人於聲明異議狀中供明屬實，復有當場舉發之照片1
    幀及前開舉發通知單1 紙附卷可稽，足認異議人當時所騎之
    機車，確有行駛於「禁行機車」之快車道上無誤。異議人雖
    以前詞置辯，惟依異議人當庭提出之舉發照片觀之，異議人
    之機車係行駛在最內側車道，其前後方並無任何車輛，而異
    議人所稱之小貨車則係行駛在第二車道，位於異議人之右前
    方，再異議人所稱之計程車，則係行駛在第二、三車道之間
    ，其位置係在異議人之右後方，距離異議人有一個車道之遠
    ，另異議人所稱之機車數輛，均係行駛在第二車道，緊接該
    小貨車之後方及該輛計程車之旁，亦即該自小貨車之後方緊
    接有3 輛機車行駛，並無空間提供異議人行駛，顯見異議人
    自始即係行駛於第一車道上甚明，是異議人辯稱：係因計程
    車自第三車道切入第二車道之故，始切入第一車道行駛云云
    ，難信屬實。
三、綜上所述，本件異議人確有於前述時、地，爭道行駛而有不
    在規定車道行駛之違規事證明確，其上開所辯，無非圖卸之
    詞，不足採信。從而，原處分機關依據道路交通管理處罰條
    例第45條第1 項第13款規定（贅載第1 項），裁處罰鍰600
    元，並依同條例第63條第1 項規定，記違規點數共1 點，於
    法核無不合，其認事用法並無違誤，裁罰亦無不當，本件異
    議為無理由，應予駁回。
據上論斷，應依道路交通管理處罰條例第87條第2 項，道路交通
案件處理辦法第19條，裁定如主文。
中    華    民    國    95    年    6     月    30    日
                  交通法庭    法  官  鄧雅心
以上正本證明與原本無異。
如不服本裁定，應於送達後5 日內，向本院提出抗告狀。
                              書記官  王小芬
中    華    民    國    95    年    6     月    30    日


司法院資訊處製作；財團法人民間司法改革基金會備份。
